臺灣高等法院刑事判決　　　　　　　 100年度上易字第2114號
上　訴　人　臺灣臺北地方法院檢察署檢察官
上　訴　人
即　被　告　廖旗淵
被　　　告　江柏奇
上列上訴人因被告等傷害案件，不服臺灣臺北地方法院100年度
易字第386號，中華民國100年8月4日第一審判決（起訴案號：臺
灣臺北地方法院檢察署100年度調偵字第21號、100年度偵字第
1997 號），提起上訴，本院判決如下：
    主  文
上訴駁回。
    事實及理由
一、本案經本院審理結果，認第一審以被告廖旗淵犯刑法第277
    條第1項之普通傷害罪，判處有期徒刑3月；以被告江柏奇罪
    嫌不足，而諭知被告江柏奇無罪，其認事用法及量刑均無不
    當，應予維持，並引用第一審判決書記載之事實、證據及理
    由（如附件）。
二、被告廖旗淵部分：
    原審認定被告廖旗淵確有為本件共同傷害犯行，已詳敘其所
    依據之證據及理由，被告持前詞否認與其他不詳姓名人士約
    4 人共同徒手傷害江柏奇，指摘原審判決認定事實不當。經
    查：被害人江柏奇於傷後旋即前往醫院診療並驗傷，其受有
    「左上臉挫傷、左側眉毛旁縫合傷口、左上眼瞼淤血、下頷
    縫合傷口、左側眉毛上撕裂傷、右側下眼瞼淤血、左側頭部
    撕裂傷、右側頭部撕裂傷、左側手掌撕裂傷、右側上臂部撕
    裂傷、右側前臂部撕裂傷、左側肘(挫傷)、右側肘(挫傷)、
    右側眼角膜破損」，此有馬偕紀念醫院驗傷診斷證明書在卷
    (見偵卷第13頁)可稽，復審酌目擊證人蔡若蘭證述江柏奇抱
    著頭遭廖旗淵及店內多名公關圍毆等情明確，堪認被告廖旗
    淵確有與其他不詳人士約4 人共同傷害江柏奇之事實，被告
    廖旗淵以前詞辯，稱僅有其與江柏奇互毆，並無圍毆云云，
    核與事證有違，要不足採。另原審審酌被告廖旗淵僅因細故
    與江柏奇發生口角爭執，即夥同其他人員共同出手毆擊被害
    人江柏奇，造成被害人江柏奇受有前開傷害，且被告廖旗淵
    犯罪後，迄今仍未賠償被害人江柏奇所受之損害、及被害人
    江柏奇所受傷勢非輕等一切情狀，量處有期徒刑3 月，並諭
    知易科罰金之折算標準，其認事用法核無違誤，量刑亦屬妥
    適。被告廖旗淵上訴謂其為初犯，原審量處有期徒刑3 月未
    免過重云云，惟按關於刑之量定，係實體法上賦予法院得為
    自由裁量之事項，倘其未有逾越法律所規定之範圍，或濫用
    其權限，即不得任意指摘為違法，以為上訴之理由（最高法
    院75年臺上字第7033號判例意旨參照）。本院審酌被告廖旗
    淵對案情始終有隱暪，犯罪後態度難謂良好等一切情狀，而
    原審量刑並未逾越客觀上之適當性、相當性及必要性之比例
    原則，量刑並無失當之情形。被告廖旗淵以前揭理由指摘原
    審判決量刑過重提起上訴，核無理由，應予駁回。
三、被告江柏奇無罪部分：
  (一)檢察官上訴意旨略以：
    (1)證人蔡若蘭於案發當日係與被告江柏奇於凌晨5 時許，共
      同前往「瞳」卡拉OK店飲酒，足認證人蔡若蘭與被告江柏
      奇有相當交誼，其證述之可信度即不無可疑；又證人蔡若
      蘭較被告江柏奇及告訴人廖旗淵慢步出店門，復為阻止鬥
      毆而遭人毆打受傷，難認其有目擊全程鬥毆情形，自難因
      其未目睹被告江柏奇攻擊告訴人廖旗淵，即否定告訴人廖
      旗淵之相關證述。
    (2)次查，告訴人廖旗淵於案發次日前往天主教耕莘醫院就診
      ，主訴頭暈 (dizziness)及手部受傷，並未述及頭部有外
      傷，有該院急診病歷記錄單在卷可稽，自不能因診斷證明
      書所載不明確，即逕認告訴人廖旗淵之證述不實；復查，
      告訴人廖旗淵之雙手受有傷害，有上開診斷證明書可資佐
      證，而徒手毆擊所致傷害之原因不一，可能直接攻擊身體
      、四肢，亦可能因摔倒、拉址而摩擦地面、牆垣等，所造
      成之傷口位置及形狀亦有所不同，是以原審判決僅因傷口
      形狀而驟認告訴人之傷口與一般遭人出手毆擊之傷口不同
      ，與經驗法則即有不符；
    (3)末查，被告江柏奇固於案發時、地遭數人圍毆，然該數人
      係以徒手圍毆，並無持任何器械，是以雙方實力雖有顯著
      差距，然被告江柏奇於上開情境，尚非無反抗之餘地，經
      驗法則上亦無束手待斃，坐等他人攻擊之可能，是以告訴
      人廖旗淵雙手所受表淺傷害，實有相當可能係受被告江柏
      奇以徒手反擊所致。是原審諭知被告江柏奇無罪，認定事
      實既有違反經驗法則之違法，自難認原判決妥適，請撤銷
      原判決，另為適當之判決等語。
    (二)按犯罪事實應依證據認定之，無證據不得認定犯罪事實，
      業見前述，而有罪之判決書應於理由內記載認定犯罪事實
      所憑之證據及其認定之理由，刑事訴訟法第310條第1款亦
      定有明文。惟犯罪事實之認定，係據以確定具體的刑罰權
      之基礎，自須經嚴格之證明，故其所憑之證據不僅應具有
      證據能力，且須經合法之調查程序，否則即不得作為有罪
      認定之依據。倘法院審理之結果，認為不能證明被告犯罪
      ，而為無罪之諭知，即無前揭同法第154條第2項所謂「應
      依證據認定」之犯罪事實之存在。因此，同法第308 條前
      段規定，無罪之判決書只須記載主文及理由。而其理由之
      論敘，僅須與卷存證據資料相符，且與經驗法則、論理法
      則無違即可，所使用之證據亦不以具有證據能力者為限，
      即使不具證據能力之傳聞證據，亦非不得資為彈劾證據使
      用。故無罪之判決書，就傳聞證據是否例外具有證據能力
      ，本無須於理由內論敘說明（最高法院100 年度臺上字第
      2980號判決意旨參照），合先敘明。
    (三)經查：
      (1)證人蔡若蘭雖是與被告江柏奇一同前往廖旗淵任公關之
        「瞳」卡拉OK店飲酒消費，但其與江柏奇、廖旗淵都是
        朋友，此經證人蔡若蘭於原審審理時證述明確 (見原審
        卷第45 頁)，而廖旗淵於原審審理時，聽聞證人蔡若蘭
        前開證詞，亦未否認。再者證人蔡若蘭當日因欲阻擋廖
        旗淵及其他不詳公關約4 人圍毆江柏奇，亦受有臉部、
        手、腳等身體傷害，於原審審理中業與廖旗淵已達成和
        解，並撤回對廖旗淵之傷害告訴，而蔡若蘭於撤回傷害
        告訴後，仍作證陳述廖旗淵對江柏奇與其他不詳公關約
        4 人圍毆江柏奇等情不移，且證稱江柏奇遭圍毆時，其
        全程目睹，見著江柏奇抱著頭被圍毆等情，是檢察官上
        訴理由指摘證人蔡若蘭因循私情，而證詞難免偏頗云云
        ，顯屬臆測、推測之詞，自無可採。
      (2)廖旗淵雖指其亦受有傷害，並提出天主教耕莘醫院診斷
        證明書為證(見偵卷第56頁反面)，經原審向天主教耕莘
        醫院函調廖旗淵受傷診斷病歷資料及受傷照片 (見原審
        卷第25至30頁)。經查：廖旗淵於99年5月7日凌晨5、6
        時許案發後，於翌(8)日晚間6時28分始行就醫，且傷勢
        僅是左手挫傷，右手及前臂之表淺損傷，參照醫院所提
        供之受傷照片，其傷勢最重者為手掌虎口上方部位青淤
        傷，至於其他則僅屬表淺之劃傷，另診斷證明書雖載有
        「頭部損傷」，惟此係因廖旗淵主訴「頭暈」所致，依
        廖旗淵上開傷勢，尚難遽以憑認廖旗淵之傷勢係肇因於
        江柏奇於雙方發生口角之際，先行出手推打所致，是廖
        旗淵有關其遭江柏奇出手推打云云，實難認與其所提出
        之受傷部位相合，自難遽以推認被告江柏奇有傷害廖旗
        淵之犯行。檢察官上訴意旨徒然以臆測之詞，或指摘診
        斷證明書記載不明確、被毆致傷，其傷勢難免多樣，又
        江柏奇既遭毆打，豈有不反擊之理云云，均非有理。是
        本院綜合全部卷證，認尚不足證明被告江柏奇確有前述
        公訴意旨所指之傷害犯行，從而，原審對被告江柏奇部
        分諭知無罪判決，結論並無違誤，應予維持，檢察官上
        訴，並未提出新證據，猶執陳詞，指摘原審此等部分之
        無罪判決不當，應屬無理由，應駁回。
據上論結，應依刑事訴訟法第373條、第368條，判決如主文。
本案經檢察官壽勤偉到庭執行職務。
中    華    民    國   100    年    11    月    8     日
                  刑事第六庭  審判長法  官  邱同印
                                    法  官  郭豫珍
                                    法  官  黃惠敏
以上正本證明與原本無異。
不得上訴。
                                    書記官  陳豪達
中    華    民    國   100    年    11    月    10    日
附件：
臺灣臺北地方法院刑事判決              100年度易字第386號
公  訴  人  臺灣臺北地方法院檢察署檢察官
被      告  廖旗淵  男  34歲（民國○○年○月○○日生）
                    身分證統一編號：Ｚ000000000號
                    住新北市○○區○○路151巷4之1號
                    居新北市○○區○○路2段82之7號8樓
            江柏奇  男  27歲（民國○○年○月○日生）
                    身分證統一編號：Ｚ000000000號
                    住臺北市○○區○○街145號2樓
上列被告等因傷害案件，經檢察官提起公訴（100 年度調偵字第
21 號 ），本院判決如下：
    主  文
廖旗淵共同傷害人之身體，處有期徒刑月，如易科罰金，以新
臺幣壹仟元折算壹日。
江柏奇無罪。
    事  實
一、廖旗淵原為位於臺北市中山區○○○路138 巷13號「瞳」卡
    拉OK店之服務生（現已離職）。民國99年5 月7 日凌晨5 、
    6 時許，江柏奇、蔡若蘭一同前往上址「瞳」卡拉OK店內飲
    酒，期間，廖旗淵與江柏奇2 人竟因細故發生口角爭執，廖
    旗淵頗為不悅，而於99年5 月7 日7 時許，將江柏奇拉至前
    開店門口處前，且與姓名、年籍不詳之成年人士約4 人共同
    基於傷害之犯意聯絡，由廖旗淵、該姓名、年籍不詳之成年
    人士約4 人分別以徒手之方式，共同毆打江柏奇，致使江柏
    奇受有臉上、頸部、四肢多處挫傷及撕裂傷之傷害。嗣經江
    柏奇報警處理，始查知上情。
二、案經江柏奇訴由臺北市政府警察局中山分局報請臺灣臺北地
    方法院檢察署檢察官偵查後起訴。
    理  由
甲、程序方面：
    按未經被告詰問之被告以外之人於偵查中向檢察官所為之陳
    述，依刑事訴訟法第159 條之1 第2 項之規定，原則上屬於
    法律規定為有證據能力之傳聞證據，於例外顯有不可信之情
    況，始否定其得為證據。是得為證據之被告以外之人於偵查
    中所為之陳述，因其陳述未經被告詰問，應認屬於未經合法
    調查之證據，並非無證據能力，而禁止證據之使用。惟是否
    行使詰問權，屬被告之自由，倘被告於審判中捨棄詰問權，
    或證人客觀上有不能受詰問之情形，自無不當剝奪被告詰問
    權行使之可言（參見最高法院98年度台上字第1032號判決意
    旨參照）。又此所謂「客觀上不能受詰問」，應係指死亡、
    因生理或心理之疾病致記憶喪失無法陳述、所在不明而傳拘
    無著或合法行使拒絕證言權等情形而言。查告訴人即被告江
    柏奇於99年7 月28日偵查中之陳述、證人蔡若蘭於99年9 月
    24日偵查中之陳述，皆已依法具結（見99年度偵字第16054
    號偵查卷第38頁、第52頁），且衡諸該陳述之作成並無顯不
    可信之情況，因認具有證據能力。又告訴人即被告江柏奇雖
    經本院傳喚到庭，惟依公訴人所起訴本案之犯罪事實，告訴
    人即被告江柏奇陳述結果即有致自己受刑事追訴或處罰之虞
    ，經本院依法告知其此項拒絕證言權後，告訴人即被告江柏
    奇即表示不願作證等語（見本院100 年4 月25日審理筆錄第
    3 頁），即屬告訴人即被告江柏奇經合法行使拒絕證言而客
    觀上不能受詰問之情形；另證人蔡若蘭於本院審理中已到庭
    作證並進行交互詰，已足以保障被告廖旗淵之對質詰問權，
    而本院於審判期日依法定程序提示告訴人即被告江柏奇、證
    人蔡若蘭之證述並告以要旨，而為合法調查後，自得將告訴
    人即被告江柏奇、證人蔡若蘭於本次偵查中之證述採為證據
    。
乙、實體方面：
壹、被告廖旗淵部分：
一、訊據被告廖旗淵矢口否認有何傷害犯行，辯稱：伊當時與告
    訴人即被告江柏奇之間是相互拉扯、互毆之情形，後來，告
    訴人即被告江柏奇是再被其他2 名公關毆打云云。經查：
    (一)告訴人即被告江柏奇確實有於前開時、地遭被告、姓名、
      年籍不詳之成年人士約4人共同出手毆打，並造成告訴人
      即被告江柏奇受有臉上、頸部、四肢多處挫傷及撕裂傷傷
      害等情，已經告訴人即被告江柏奇於偵查中指述明確（同
      前偵查卷第35頁），核與目擊證人蔡若蘭於偵查及本院審
      理中證述情節相吻合（同前偵查卷第50頁、本院100年5月
      26日審判筆錄第4頁），並有馬偕紀念醫院驗傷診斷證明
      書1份及臺北市政府警察局中山分局中山一派出所員警工
      作紀錄資料1份在卷可稽（同前偵查卷第13頁、第15頁）
      。
    (二)雖被告廖旗淵以前揭情詞置辯，惟查：
    (1)依告訴人即被告江柏奇於偵查中陳稱：99年5月7日7時許
      ，在瞳卡拉OK店內，當時與店內公關有點口角，對方（即
      被告廖旗淵）嗆伊，伊也回嗆，後來被拖出去打，對方約
      有4、5人打伊等語（同前偵查卷第35頁），已一再指稱斯
      時有遭被告廖旗淵及姓名、年籍不詳之人士數人共同毆打
      之情。
    (2)再依目擊證人蔡若蘭於偵查中證稱：伊與告訴人即被告江
      柏奇於99年5月7日凌晨5、6點前往瞳卡拉OK店內喝酒，後
      來被告廖旗淵與告訴人即被告江柏奇發生口角，被告廖旗
      淵與其他人約5人就把告訴人即被告江柏奇拖出去店外毆
      打，應該5人都有動手等語（同前偵查卷第50頁）；於本
      院審理中亦證稱：當天伊跟告訴人即被告江柏奇在一起，
      伊等約好去瞳卡拉OK喝酒，約喝了1個小時，後來被告廖
      旗淵與告訴人即被告江柏奇有鬥嘴，被告廖旗淵把告訴人
      即被告江柏奇拖出去，後面就有4、5個人一起圍毆告訴人
      即被告江柏奇，伊下去阻擋之後，被打傷了，就送急診等
      語明確（本院100年5月26日審判筆錄第4頁）。而參諸證
      人蔡若蘭於本院審理中猶證稱：與被告廖旗淵、告訴人即
      被告江柏奇等均為朋友關係（見本院100年5月26日審判筆
      錄第3頁），且證人蔡若蘭與被告廖旗淵間，並無恩怨關
      係，此亦為被告廖旗淵所不否認，證人蔡若蘭應無故意虛
      偽陳述誣陷被告廖旗淵，而讓己身陷涉犯誣告罪之必要，
      抑且，證人蔡若蘭前開證言猶與告訴人即被告江柏奇上開
      指述內容相吻合。
    (3)參以被告廖旗淵亦不否認當日確實有出手毆擊告訴人即被
      告江柏奇、另告訴人即被告江柏奇當時也有被其他公關毆
      打等情（本院100年5月26日審判筆錄第5頁、第11頁），
      均與告訴人即被告江柏奇、證人蔡若蘭前開指述情節相符
      ，益徵被告廖旗淵確實有於前開時、地，因細故與告訴人
      即被告江柏奇發生口角爭執，被告廖旗淵頗為不悅後，旋
      即將告訴人即被告江柏奇拉至店門口處前，被告廖旗淵、
      姓名、年籍不詳之成年人士約4人並分別出手毆打告訴人
      即被告江柏奇，並造成告訴人即被告江柏奇受有臉上、頸
      部、四肢多處挫傷及撕裂傷傷害之情，至為明確。
    (4)按共同正犯之成立，祇須具有犯意之聯絡，行為之分擔，
      既不問犯罪動機起於何人，亦不必每一階段犯行，均經參
      與；共同實施犯罪行為之人，在合同意思範圍內，各自分
      擔犯罪行為之一部，相互利用他人之行為，以達其犯罪之
      目的者，即應對於全部所發生之結果，共同負責；共同正
      犯間，非僅就其自己實施之行為負其責任，並在犯意聯絡
      之範圍內，對於他共同正犯所實施之行為，亦應共同負責
      ，最高法院34年上字第862號、28年上字第3110號、32年
      上字第1905號判例可資參照。本案既係被告廖旗淵於上開
      時、地，因與告訴人即被告江柏奇發生口角爭執後，被告
      廖旗淵、姓名、年籍不詳之成年人士約4人隨即分別出手
      毆打告訴人即被告江柏奇等情，如前所述，則依此情觀之
      ，被告廖旗淵與姓名、年籍不詳之成年人士約4人間，顯
      有相互視對方之傷害行為，為自己之行為，以遂行犯行之
      目的，即應對全部所發生之結果，共同負責，自無需再分
      別何部分之傷，為何人下手毆打所致之必要。
    (三)綜上所述，被告廖旗淵前開所辯，均不足採信，本件事證
      明確，被告廖旗淵犯行已堪認定，且其傷害犯行與告訴人
      即被告江柏奇所受之傷害間，確有相當因果關係，應依法
      論科。
二、核被告廖旗淵所為，係犯刑法第277 條第1 項之普通傷害罪
    。被告與姓名、年籍不詳之成年人士約4 人間有犯意之聯絡
    ，行為之分擔，均為共同正犯，應就各共犯之所為負全部責
    任。爰審酌被告廖旗淵僅因細故爭執，即夥同其他人員共同
    出手毆擊告訴人即被告江柏奇，造成告訴人即被告江柏奇受
    有前開傷害，所為實屬非是，且被告廖旗淵犯罪後，迄今仍
    未賠償告訴人即被告江柏奇所受之損害、告訴人即被告江柏
    奇所受傷勢等一切情狀，量處如主文所示之刑，並諭知易科
    罰金之折算標準。
三、公訴意旨另指訴被告廖旗淵於前開時、地，亦出手毆擊證人
    蔡若蘭，造成證人蔡若蘭受有臉部裂傷、雙膝多處擦傷之傷
    害，因認被告廖旗淵此部分亦涉犯刑法第277 條第1 項傷害
    罪嫌。查依同法第287 條前段規定，第277 條第1 項之罪，
    須告訴乃論，而證人蔡若蘭於本案辯論終結之前業已具狀撤
    回本件傷害告訴，有100 年5 月27日刑事撤回告訴狀1 份在
    卷可稽，是本應為公訴不受理之諭知，惟公訴意旨認被告此
    部分行為，與前揭有罪部分，有想像競合之裁判上一罪之關
    係，爰不另為不受理之諭知，附此敘明。
貳、被告江柏奇部分：
一、本件公訴意旨另以：被告江柏奇與告訴人即被告廖旗淵於上
    開時間、地點，因發生口角爭執後，被告江柏奇竟基於傷害
    之犯意，出手與告訴人即被告廖旗淵相互毆打，致告訴人即
    被告廖旗淵受有頭部損傷、左手挫傷、右手及前臂之表淺損
    傷之傷害，因認被告江柏奇涉有刑法第277 條第1 項之普通
    傷害罪云云。
二、按犯罪事實應依證據認定之，無證據不得認定犯罪事實，刑
    事訴訟法第154 條第2 項定有明文。又檢察官就被告犯罪事
    實，應負舉證責任，並指出證明之方法，同法第161 條第1
    項亦有明文規定。因此，檢察官對於起訴之犯罪事實，應負
    提出證據及說服之實質舉證責任。次按告訴人之告訴，係以
    使被告受刑事追訴為目的，其指訴是否與事實相符，仍應調
    查其他證據，以資審認，必告訴人所述被害情形，無瑕疵可
    擊，且就其他方面調查，又與事實相符，始足據為有罪判決
    之基礎。又所謂認定犯罪事實之證據，係指適合於被告犯罪
    事實認定之積極證據而言，苟積極證據之本身存有瑕疵而不
    足為不利於被告事實之認定時，即應為有利於被告之認定，
    更不必有何有利之證據。而認定犯罪事實所憑之證據，無論
    係直接證據或間接證據，其為訴訟上之證明，須於通常一般
    之人均不致有所懷疑，而得確信其為真實之程度者，始得據
    為有罪之認定，倘其證明尚未達到此一程度，而有合理之懷
    疑存在，本諸無罪推定原則，自應為被告無罪之諭知（最高
    法院76年臺上字第4986號判例意旨、92年度臺上字第2570號
    判決意旨參照）。
三、公訴人認被告江柏奇涉有上開傷害犯行，無非以被告江柏奇
    之供述、告訴人即被告廖旗淵之證述及財團法人天主教耕莘
    醫院乙種診斷證明書等為主要論據。訊據被告江柏奇堅決否
    認涉有上開傷害犯行，辯稱：伊沒有毆打告訴人即被告廖旗
    淵，伊不知道告訴人即被告廖旗淵的傷如何而來等語。經查
    ：
   (一)依證人蔡若蘭於本院審理中證稱：被告江柏奇被告訴人即
     被告廖旗淵拉出去時，伊就馬上跟著出去，就看到已經有
     好幾人還有告訴人即被告廖旗淵在毆打被告江柏奇伊，並
     沒有看到被告江柏奇有毆打告訴人廖旗淵的情形等語（見
     本院100年5月26日審判筆錄第5頁、第6頁），均與被告江
     柏奇前開供述並無毆打告訴人廖旗淵情節相吻合。佐以被
     告江柏奇斯時是遭告訴人即被告廖旗淵、姓名、年籍不詳
     之成年人士約4人共同出手毆打之情，已經本院認定如前所
     述，及被告江柏奇當時亦無持用任何器械，則依此現場情
     勢，被告江柏奇顯已處於相當劣勢之情況下，實難再有機
     會對告訴人即被告廖旗淵為主動攻擊之毆打行為，是被告
     江柏奇供稱並無毆打告訴人即被告廖旗淵乙節，應非全屬
     虛妄之詞。
   (二)再觀諸告訴人即被告廖旗淵所提出之診斷證明書記載此次
     驗傷日期為99年5月8日18時28分許，與本案案發日已相隔
     近2日之久，且依該診斷證明書雖記載告訴人即被告廖旗淵
     之傷勢為「頭部損傷、左手挫傷、右手及前臂之表淺損傷
     」，惟經本院再向財團法人天主教耕莘醫院調取有關告訴
     人即被告廖旗淵本次受傷病歷資料結果，其中急診病歷記
     錄單是記載：檢查告訴人即被告廖旗淵頭部，並未確實發
     現開放性傷口，診斷欄內亦記載：並無明確頭部傷害情形
     ，此有該醫院100年3月23日耕醫病歷字第100000 1316號函
     暨所附病歷資料1份在卷可稽（見本院卷附），足見告訴人
     即被告廖旗淵之頭部在案發後並無明顯外傷；另依該病歷
     資料所檢附照片內容（見本院卷附），可知告訴人即被告
     廖旗淵手部受傷多在手掌、手背位置處，及傷勢面積尚小
     ，其中尤有呈長細條狀之情形，與一般遭人出手毆擊後所
     造成之傷勢位置與形狀，亦不相同。依此，本院實難遽認
     告訴人即被告廖旗淵所受上開傷害，即是遭被告江柏奇在
     本案案發當日出拳揮擊所致。
四、此外，復查無其他積極證據足證被告江柏奇涉有公訴人所指
    之上開傷害犯行，自屬不能證明被告江柏奇犯罪，揆諸前揭
    規定與判例意旨，依法自應就被告江柏奇為無罪判決之諭知
    。
據上論斷，應依刑事訴訟法第299條第1項前段、第301條第1項，
刑法第28條、第277 條第1 項、第41條第1 項前段，刑法施行法
第1 條之1 ，判決如主文。
本案經檢察官徐仕瑋到庭執行職務。
中    華    民    國   100    年    8     月    4     日
                          刑事第十七庭  法  官  賴淑美
以上正本證明與原本無異。
如不服本判決應於收受送達後10日內向本院提出上訴書狀，並應
敘述具體理由；其未敘述上訴理由者，應於上訴期間屆滿後20日
內向本院補提理由書（均須按他造當事人之人數附繕）「切勿逕
送上級法院」。告訴人或被害人如對於本判決不服者，應具備理
由請求檢察官上訴，其上訴期間之計算係以檢察官收受判決正本
之日期為準。
                                        書記官  許翠燕
中    華    民    國   100    年    8     月    11    日
附論罪科刑依據之法條：
刑法第277 條傷害人之身體或健康者，處三年以下有期徒刑，拘
役或一千元以下罰金。
犯前項之罪，因而致人於死者，處無期徒或